【裁判字號】    95,訴,114
【裁判日期】    950125
【裁判案由】    毒品危害防制條例
【裁判全文】
臺灣臺中地方法院刑事判決               95年度訴字第114號
公  訴  人  臺灣臺中地方法院檢察署檢察官
被      告  甲○○
上列被告因毒品危害防制條例案件，經檢察官提起公訴（九十四
年度毒偵字第六一五一、六二七六、六五九八號），本院合議庭
裁定進行簡式審判程序，判決如下：
    主    文
甲○○連續施用第一級毒品，累犯，處有期徒刑拾月；扣案之海
洛因貳包（淨重零點伍公克），沒收銷燬之。又連續施用第二
級毒品，累犯，處有期徒刑伍月。主刑部分應執行有期徒刑壹年
貳月。
    犯罪事實
一、甲○○前因竊盜案件，經臺灣南投地方法院以八十九年度易
    字第七一六號判決判處有期徒刑十月，由臺灣高等法院臺中
    分院以九十年度上易字第二０四三號判決駁回上訴而告確定
    ，於民國九十一年十月九日在監縮刑期滿執行完畢。又因施
    用毒品案件，經觀察、勒戒後，認有繼續施用毒品之傾向，
    由法院裁定施予強制戒治，於九十年二月十三日停止戒治付
    保護管束釋放出所，至同年九月二十六日保護管束期滿未經
    撤銷，視為強制戒治執行完畢，並經臺灣南投地方法院檢察
    署檢察官於九十年十月十日以九十年度戒毒偵字第三三一號
    為不起訴處分確定。詎甲○○仍不知悔改，於上開強制戒治
    執行完畢釋放出所後五年內，復基於施用第一級毒品之概括
    犯意，自九十四年九月間某日起至同年十一月二十五日止，
    以將海洛因摻入香煙中點火燃燒吸食煙氣之方式，在臺中市
    北屯區○○路○段五十七號八樓之二友人住處內，連續施用
    第一級毒品海洛因多次。又另基於施用第二級毒品之概括犯
    意，自九十四年九月間某日起至同年十一月二十五日止，以
    將甲基安非他命（起訴書誤為安非他命）置於玻璃管內點火
    燃燒吸食煙氣之方式，在上址連續施用第二級毒品甲基安非
    他命多次。嗣於九十四年十月十三日晚間十一時十五分許，
    在上址友人住處為警查獲；再於同年十一月八日下午五時許
    ，在上址友人住處之電梯口為警查獲；另於同年十一月二十
    五日晚間十時許，在臺中市○區○○路與原子街口為警查獲
    ，並當場扣得其所有之海洛因二包（淨重零點五三公克），
    始悉上情。
二、案經臺中市警察局移送及臺中市警察局第一分局報請臺灣臺
    中地方法院檢察署檢察官偵查起訴。
    理    由
一、被告甲○○於準備程序中，先就上開犯罪事實為有罪之陳述
    ，且所犯係死刑、無期徒刑、最輕本刑為三年以上有期徒刑
    以外之罪，經本院合議庭依刑事訴訟法第二百七十三條之一
    第一項之規定，裁定由法官一人獨任進行簡式審判程序，合
    先敘明。
二、上開犯罪事實，業據被告甲○○於本院審理時坦承不諱，並
    有法務部調查局鑑定通知書一紙附卷可稽，及海洛因二包（
    淨重零點五三公克）扣案為憑。且被告於九十四年十一月八
    日及同年月二十五日為警查獲後，經警採其尿液送驗結果，
    係呈安非他命類及嗎啡陽性反應（施用海洛因者會在其體內
    代謝為嗎啡成分殘留，並經由尿液排出）；其餘九十四年十
    月十三日為警查獲後所採尿液送驗結果，則呈安非他命類陽
    性反應，有中山醫學大學附設醫院藥物濫用檢測中心檢驗報
    告、尿液代號與真實姓名對照表各三份在卷足參，足徵被告
    前揭自白應屬實情。而被告前因施用毒品案件，經觀察、勒
    戒後，認有繼續施用毒品之傾向，由法院裁定施予強制戒治
    ，於九十年二月十三日停止戒治付保護管束釋放出所，至同
    年九月二十六日保護管束期滿未經撤銷，視為強制戒治執行
    完畢，並經臺灣南投地方法院檢察署檢察官於九十年十月十
    日以九十年度戒毒偵字第三三一號為不起訴處分確定等情，
    有臺灣高等法院被告前案紀錄表、刑案資料查註紀錄表、不
    起訴處分書各一份附卷可按。本案事證已臻明確，被告犯行
    洵堪認定。
三、查被告甲○○前因施用毒品案件，經強制戒治執行完畢並釋
    放後，復於五年內再度施用第一、二級毒品海洛因及甲基安
    非他命，核其所為，係犯毒品危害防制條例第十條第一項、
    第二項之施用第一、二級毒品罪。被告為供自己施用之目的
    而持有上開毒品，其於施用前後持有海洛因及甲基安非他命
    之低度行為，應各為施用之高度行為所吸收，均不另論罪。
    又被告先後多次施用第一、二級毒品海洛因及甲基安非他命
    犯行，均屬時間緊接，方法相同，各觸犯構成要件相同之罪
    名，顯係皆基於概括犯意反覆為之，均應依連續犯之規定論
    以一罪，並依法加重其刑。至其所犯上開二罪間，犯意各別
    ，行為互殊，應予分論併罰。查被告前因竊盜案件，經臺灣
    南投地方法院以八十九年度易字第七一六號判決判處有期徒
    刑十月，由臺灣高等法院臺中分院以九十年度上易字第二０
    四三號判決駁回上訴而告確定，於九十一年十月九日在監縮
    刑期滿執行完畢，有臺灣高等法院被告前案紀錄表及刑案資
    料查註紀錄表在卷可按，其受有期徒刑之執行完畢，五年內
    再犯本件法定本刑有期徒刑以上之罪，為累犯，均應依法遞
    加重其刑。另被告於九十四年十月十四日下午一時十分許、
    同年十一月八日晚間八時二十分許、同年十一月二十六日下
    午二時許等均回溯九十六小時內某時以外之施用第二級毒品
    甲基安非他命犯行，雖未經檢察官詳載於起訴書內，然此因
    與其餘業經記明公訴意旨之施用第二級毒品犯行有連續犯之
    裁判上一罪關係，已如前述，應為起訴效力所及，基於審判
    不可分原則，本院自應併予審理，附此敘明。爰審酌被告曾
    接受觀察、勒戒及強制戒治，竟未能從中記取教訓，深切體
    認毒品危害己身健康之鉅，反而再次趁隙施用海洛因及甲基
    安非他命，足見被告自制能力尚有未足，而有接受相當期間
    監禁教化之必要，以促其及早矯正吸毒惡習；且被告於九十
    四年十月十三日為警查獲施用毒品犯行後，竟仍未見收斂，
    猶於短時內繼續施用毒品不輟，顯見被告身染毒癮已深，犯
    後態度亦有可議；惟念及施用毒品固戕害個人健康至鉅，然
    就他人權益之侵害仍屬有限，及其犯罪目的、手段、於本院
    審理時坦承犯行之態度、具有國中畢業學歷之智識程度等一
    切情狀，分別量處如主文所示之刑，並定其應執行之刑，以
    示懲儆。扣案之海洛因二包（淨重零點五三公克），為毒品
    危害防制條例第二條第二項第一款所稱之第一級毒品，應依
    同條例第十八條第一項前段之規定，沒收銷燬之。
據上論斷，應依刑事訴訟法第二百七十三條之一第一項、第二百
九十九條第一項前段，毒品危害防制條例第十條第一項、第二項
、第十八條第一項前段，刑法第十一條前段、第五十六條、第四
十七條、第五十一條第五款，判決如主文。
本案經檢察官蔡雯娟到庭執行職務。
中    華    民    國    95    年    1     月    25    日
                  刑事第七庭  法  官  高文崇
以上正本證明與原本無異。
如不服本判決，應於判決送達後10日內，向本院提出上訴狀（須
附繕本）。
中    華    民    國    95    年    1     月    26    日
                              書記官  林淑慧
附錄本案論罪科刑法條：
毒品危害防制條例第十條第一項、第二項：
施用第一級毒品者，處六月以上五年以下有期徒刑。
施用第二級毒品者，處三年以下有期徒刑。


司法院資訊處製作；財團法人民間司法改革基金會備份。
